【裁判字號】    95,易,602
【裁判日期】    951229
【裁判案由】    竊盜
【裁判全文】
臺灣新竹地方法院刑事判決               95年度易字第602號
公  訴  人  臺灣新竹地方法院檢察署檢察官
被      告  乙○○
                    押)
指定辯護人  本院公設辯護人甲○○
上列被告因竊盜案件，經檢察官提起公訴（九十五年度偵字第六
三三○號），被告於準備程序中就被訴事實為有罪之陳述，檢察
官復於準備程序當庭言詞聲請改依協商程序而為判決，本院裁定
進行認罪協商程序，判決如下：
    主  文
乙○○攜帶兇器竊盜，累犯，處有期徒刑玖月。
    犯罪事實及理由
一、犯罪事實：
（一）乙○○前於民國九十二年間，因竊盜案件，經本院竹東簡
      易庭於九十二年二月十四日以九十二年度竹東簡字第十七
      號判決判處有期徒刑六月，於九十二年七月八日易科罰金
      執行完畢，復於九十五年間，因加重竊盜未遂案件，經本
      院竹東簡易庭於九十五年八月四日以九十五年度竹東簡字
      第一三三號判決判處有期徒刑六月確定（尚未執行）。
（二）猶不知悔改，竟復意圖為自己不法所有之接續犯意，於九
      十五年十一月五日下午某不詳時間，手持其所有之手電筒
      一支，穿過設於新竹縣竹東鎮○○路○段二二六號之臺灣
      水泥股份有限公司鐵皮圍牆先前遭人破壞之破洞進入該公
      司，並拾起棄置於該處可供傷害人之生命、身體足供兇器
      使用之剪刀一把，以手電筒照明後，持該剪刀剪斷該公司
      所有之電纜線後，因時間已近其子放學時分，因而將已剪
      斷之電纜線置於原處，嗣於翌日即同年月六日下午五時許
      ，接續以同樣方法進入該公司，持其所有手電筒照明，並
      持上開剪刀剪取該公司所有之電纜線約八十五公斤（價值
      新臺幣【下同】三萬元），竊取得手後搬運離去之際，經
      警發覺查獲，並扣得上述電纜線（業已發還予臺灣水泥有
      限公司，由該公司機械測會員范揚賢具領）。
二、案經新竹縣警察局竹東分局報告臺灣新竹地方法院檢察署檢
    察官偵查起訴，檢察官復於本案準備程序中為認罪協商程序
    之聲請。
三、證據：
（一）被告乙○○於警詢時及檢察官偵查中所為之供述：證明前
      揭犯罪事實。
（二）被害人范揚賢於警詢時所為之指述：證明被害人臺灣水泥
      股份有限公司所有之前開電纜線遭竊之事實。
（三）搜索扣押筆錄、扣押物品目錄表：證明本件經警查獲電纜
      線八十五公斤之事實。
（四）贓物認領保管單：扣案電纜線業經被害人臺灣水泥有限公
      司機械測會員范揚賢領回之事實。
（五）現場及證物照片：證明案發現場情形、被告乙○○犯罪所
      用之剪刀一把、其所有之手電筒一支及扣案之電纜線。
（七）綜上，被告自白堪與事實相符，應可採信，本件被告犯罪
      事實明確，應依法論科。
四、按數行為於同時同地或密切接近之時地實施，侵害同一之法
    益，各行為之獨立性極為薄弱，依一般社會健全觀念，在時
    間差距上，難以強行分開，在刑法評價上，以視為數個舉動
    之接續施行，合為包括之一行為予以評價，較為合理，屬接
    續犯之範疇，最高法院八十六年臺上字第三二九五號判例意
    旨可資參照。足見「接續犯」之成立係以時、空密接性為前
    提要件，即透過對於同一法益之同種類侵害行為繼續不間斷
    之實行，業已稀釋個別行為之獨立性，致使刑法評價時將之
    視為單一、整體之犯罪行為，以符合社會一般人對於行為概
    念之認知，並與行為人之犯罪目的相互結合。核被告乙○○
    所為，係犯刑法第三百二十一條第一項第三款之攜帶兇器加
    重竊盜罪。次第：
（一）被告乙○○先後二次竊盜行為以單一之意思接續進行，其
      時間、空間密接，且侵害者為同一法益，應認係接續犯。
（二）被告乙○○於九十二年間，因竊盜案件，經本院竹東簡易
      庭於九十二年二月十四日以九十二年度竹東簡字第十七號
      判決判處有期徒刑六月，於九十二年七月八日易科罰金執
      行完畢等情，有臺灣高等法院被告前案紀錄表、臺灣新竹
      地方法院檢察署刑案資料查註紀錄表各一份在卷可稽，其
      五年以內故意再犯本件有其徒刑以上之罪，為累犯，應依
      刑法第四十七條第一項之規定，加重其刑。
（三）扣得之手電筒一支，係被告乙○○所有供本件竊盜犯行所
      用之物，業據被告乙○○供承在卷（見本院卷第二十四頁
      ），爰依刑法第三十八條第一項第二款之規定，宣告沒收
      之；另扣得之剪刀一把，雖係被告乙○○持以犯本竊盜案
      件所用之物，惟係原置於臺灣水泥有限公司內之物，依本
      案卷證資料，難認係被告乙○○所有之物，爰不另為沒收
      之諭知，附此敘明。
五、本件經檢察官與被告乙○○於審判外達成協商之合意且被告
    已認罪，其合意內容為：
（一）被告乙○○願受科刑範圍為有期徒刑九月。
（二）經查，上開協商合意並無刑事訴訟法第四百五十五條之四
      第一項所列情形之一，檢察官聲請改依協商程序而為判決
      ，本院爰不經言詞辯論，於協商合意範圍內為協商判決，
      合予敘明。
六、應適用之法條：刑事訴訟法第四百五十五條之四第二項、第
    四百五十五條之八、第四百五十五條之十一第二項、第四百
    五十四條、第三百二十一條第一項第三款、第三十八條第一
    項第二款。
七、協商判決除有刑事訴訟法第四百五十四條之四第一項第一款
    於本訊問程序終結前，被告撤銷協商合意或檢察官撤回協商
    聲請者；第二款被告協商之意思非出於自由意志者；第四款
    被告所犯之罪非第四百五十五條之二第一項所定得以協商判
    決者；第六款被告有其他較重之裁判上一罪之犯罪事實者；
    第七款法院認應諭知免刑或免訴、不受理者情形之一，及違
    反同條第二項「法院應於協商合意範圍內為判決；法院為協
    商判決所科之刑，以宣告緩刑或二年以下有期徒刑、拘役或
    罰金為限」之規定者外，不得上訴。
八、如有上開可得上訴之情形，而不服本件判決，得自收受判決
    送達之日起十日內，向本院提出上訴書狀，上訴於第二審法
    院。
中    華    民    國  九十五  年    十二  月  二十九  日
                  臺灣新竹地方法院刑事第四庭
                                法    官  劉兆菊
以上正本證明與原本無異。
中    華    民    國  九十五  年    十二  月  二十九  日
                                書 記 官  龔紀亞
附錄本案論罪科刑法條全文：
刑法第三百二十一條第一項第三款：
犯竊盜罪而有左列情形之一者，處六月以上五年以下有期徒刑：
三、攜帶兇器而犯之者。


司法院資訊處製作；財團法人民間司法改革基金會備份。
